【裁判字號】    98,裁,3343
【裁判日期】    981224
【裁判案由】    祭祀公業
【裁判全文】
最  高  行  政  法  院  裁  定
                                      98年度裁字第3343號
上  訴  人  甲○○
            乙○○
            丙○○
            丁○○
被 上訴 人  高雄市鼓山區公所
代  表  人  戊○○
上列當事人間祭祀公業事件，上訴人對於中華民國98年8月31日
高雄高等行政法院98年度訴字第376號判決，提起上訴，本院裁
定如下：
    主  文
上訴駁回。
上訴審訴訟費用由上訴人負擔。
    理  由
一、按對於高等行政法院判決之上訴，非以其違背法令為理由，
    不得為之，行政訴訟法第242條定有明文。依同法第243條第
    1項規定，判決不適用法規或適用不當者，為違背法令；而
    判決有同條第2項所列各款情形之一者，為當然違背法令。
    是當事人對於高等行政法院判決上訴，如依行政訴訟法第24
    3條第1項規定，以高等行政法院判決有不適用法規或適用不
    當為理由時，其上訴狀或理由書應有具體之指摘，並揭示該
    法規之條項或其內容；若係成文法以外之法則，應揭示該法
    則之旨趣；倘為司法院解釋或本院之判例，則應揭示該判解
    之字號或其內容。如以行政訴訟法第243條第2項所列各款情
    形為理由時，其上訴狀或理由書，應揭示合於該條項各款之
    事實。上訴狀或理由書如未依此項方法表明，或其所表明者
    與上開法條規定不合時，即難認為已對高等行政法院判決之
    違背法令有具體之指摘，其上訴自難認為合法。
二、本件訴外人陳敏傷於民國97年7月2日向被上訴人提出清理祭
    祀公業陳變土地及發給派下全員證明申報案，於書面審查期
    間，上訴人甲○○復於同年月17日提出清理祭祀公業陳變（
    小公）土地及發給派下全員證明申報案，因該2人所提不動
    產清冊之所有權登記名義均為「祭祀公業陳變」，被上訴人
    乃依祭祀公業條例第10條第2項規定，以97年7月24日高市鼓
    區民字第0970007625號函通知甲○○及陳敏傷於3個月內協
    調1人申報，屆期協調不成者，由被上訴人通知當事人於1個
    月內向法院提起確認之訴。陳敏傷旋於97年8月11日以甲○
    ○所提推舉書派下員之推舉人數不足等為由，向被上訴人申
    請公告其所提申報案並駁回甲○○之申報案。被上訴人遂以
    97年8月14日高市鼓區民字第0970008498號函請甲○○於文
    到30日內補足推舉人，因甲○○未依限完成補正程序，被上
    訴人遂以97年9月25日高市鼓區民字第0970010290號函略以
    「有關台端97年7月17日申報祭祀公業陳變（小公）管理人
    陳瀨業已亡故，請准予發給派下證明乙案，本所未能受理，
    ……台端97年8月18日收受前開函件迄今已逾30日未能補正
    ，自亦無本所97年7月24日高市鼓區民字第0970007625號函3
    個月內協調1人申報之適用。」駁回其申報案，並於同日以
    高市鼓區民字第0970010291號公告陳敏傷之祭祀公業陳變派
    下證明申報案。甲○○及主張為派下員之上訴人乙○○、丙
    ○○、丁○○對被上訴人駁回甲○○申報案之處分及就陳敏
    傷清理祭祀公業陳變土地及發給派下全員證明書申報案之公
    告不服，提起訴願及行政訴訟，均遭駁回，遂提起本件上訴
    。其上訴意旨略以：本件訴願決定書之末僅載98年，月、日
    則未為記載，與訴願法第89條第1項：「訴願決定書，應載
    明左列事項：1.……五、年、月、日。」規定不符，顯欠缺
    訴願決定書之法定必要記載事項，應屬無效。原判決將訴願
    決定書之發文日期視為訴願決定之生效日期，並未說明理由
    ，已有判決不備理由之違法；另原判決先係認定「本件訴願
    決定生效之期日，應無違反訴願法之決定」，嗣又認「此僅
    係形式上之瑕疵，亦不影響訴願決定之實質合法性」，亦有
    判決理由矛盾之違法等語，雖以該判決違背法令為由，惟核
    其上訴理由，係就原審取捨證據、認定事實之職權行使，指
    摘其為不當，並就原審已論斷者，泛言未論斷，或就原審所
    為論斷，泛言其論斷矛盾，而非具體表明合於不適用法規、
    適用法規不當、或行政訴訟法第243條第2項所列各款之情形
    ，難認對該判決之如何違背法令已有具體之指摘。依首開規
    定及說明，應認其上訴為不合法。
三、據上論結，本件上訴為不合法。依行政訴訟法第249條第1項
    前段、第104條、民事訴訟法第95條、第78條、第85條第1項
    前段，判決如主文。
中    華    民    國    98    年    12    月    24    日
                    最高行政法院第五庭
                        審判長法官  黃  璽  君
                              法官  陳  鴻  斌
                              法官  鄭  忠  仁
                              法官  吳  東  都
                              法官  陳  金  圍
以  上  正  本  證  明  與  原  本  無  異
中    華    民    國    98    年    12    月    25    日
                              書記官  王  福  瀛


司法院資訊處製作；財團法人民間司法改革基金會備份。
